【裁判字號】    90,訴,560
【裁判日期】    900412
【裁判案由】    清償借款
【裁判全文】
臺灣臺中地方法院民事判決  九十年度訴字第五六○號
    原      告  台中商業銀行股份有限公司台中港分行
    法定代理人  乙○○
    訴訟代理人  丙○○
    被      告  丁○○
    被      告  甲○○
右當事人間請求清償借款事件，本院判決如左：
    主      文
被告應連帶給付原告新台幣貳佰玖拾肆萬壹仟佰柒拾壹元，及自民國八十九年十月
三日起至清償日止，按週年利率百分之十點零六計算之利息，並自民國八十九年十一
月四日起至清償日止，逾期在六個月以內者，按上開利率百分之十，逾期超過六個月
以上者，按上開利率百分之二十計算之違約金。
訴訟費用由被告連帶負擔。
本判決於原告以新台幣玖拾捌萬壹仟元為被告供擔保後，得假執行。但被告如於假執
行程序實施前，以新台幣貳佰玖拾肆萬壹仟佰柒拾壹元為原告預供擔保，得免為假
執行。
    事    實
甲、原告方面：
  一、聲明：除假執行供擔保金額外，如主文所示。
  二、陳述：被告丁○○於民國八十五年五月三日，邀同被告甲○○為連帶保證人，
      向原告借用新台幣（下同）三百五十萬元，約定借款期間十五年，即自八十五
      年五月三日起至一百年五月三日止，利息按週年利率百分之十計付，採浮動利
      率，隨原告基本放款利率之調整而機動調整（自八十八年三月二日起基本放款
      利率為百分之九點二，被告並加碼百分之點八六，合計百分之十點零六），應
      按月攤還本息，逾期攤還本息者，除仍按上開利率計息外，其逾期在六個月以
      內者，按上開利率百分之十，超過六個月以上者，按上開利率百分之二十計付
      違約金，且即喪失期限利益，全部債務視為到期，詎被告丁○○借款後，自八
      十九年十一月三日起即不依約繳納本息，屢經催討，迄未清償，依借據特約條
      款第三點之約定，被告丁○○所負債務，視同全部到期，本金尚欠二百九十四
      萬一千三百七十一元，及約定之利息、違約金，被告甲○○則為連帶保證人，
      應負連帶給付之責任，為此依消費借貸及連帶保證契約之法律關係提起本件訴
      訟。
  三、證據：提出借據一紙、約定書二份、放款利率暨期限一覽表一件、客戶簡易資
      料查詢表三紙。
乙、被告方面：
  一、聲明：駁回原告之訴及假執行之聲請，如受不利之判決，願供擔保免為假執行
      。
  二、陳述：對於向原告借款及簽署連帶保證均不爭執，及借據及約定書之真正無意
      見，惟無力償還。
    理    由
一、原告主張被告丁○○於八十五年五月三日，邀同被告甲○○為連帶保證人，向原
    告借款三百五十萬元，約定借款期間十五年，利息按週年利率百分之十計付，採
    浮動利率，隨原告基本放款利率之調整而機動調整（自八十八年三月二日起基本
    放款利率為百分之九點二，被告並加碼百分之點八六，合計百分之十點零六），
    應按月攤還本息，逾期攤還本息者，加付違約金，且即喪失期限利益，詎被告丁
    ○○借款後，自八十九年十一月三日起即不依約繳納本息，屢經催討，迄未清償
    ，依約全部債務視為到期，本金尚欠二百九十四萬一千三百七十一元，及約定之
    利息、違約金等情，業據其提出借據一紙、約定書二份、放款利率暨期限一覽表
    一件、客戶簡易資料查詢表三紙為證，核屬相符，且為到場之被告所不爭執，是
    自堪信原告之主張為真正。
二、按消費借貸者，謂當事人一方移轉金錢或其他代替物之所有權於他方，而約定他
    方以種類、品質、數量相同之物返還之契約，民法第四百七十四條第一項定有明
    文；又稱保證者，謂當事人約定，一方於他方之債務人不履行債務時，由其代負
    履行責任之契約，同法第七百三十九條亦有明文；另保證債務之所謂連帶，係指
    保證人與主債務人負同一債務，對於債權人各負全部給付之責任者而言，此就民
    法第二百七十二條第一項規定連帶債務之文義參照觀之甚明（最高法院四十五年
    臺上字第一四二六號判例意旨參照）；而依同法第二百七十三條第一項規定，連
    帶債務之債權人，得對於債務人中之一人或數人或其全體，同時或先後請求全部
    或一部之給付。是本件被告丁○○向原告借款既未依約清償而喪失期限利益，全
    部債務視同到期，且被告甲○○為其連帶保證人，從而，原告依消費借貸及連帶
    保證契約之法律關係，請求被告連帶給付本件借款二百九十四萬一千三百七十一
    元，及自八十九年十月三日起至清償日止，按週年利率百分之十點零六計算之利
    息，並自八十九年十一月四日起至清償日止，逾期在六個月以內者，按上開利率
    百分之十，逾期超過六個月以上者，按上開利率百分之二十計算之違約金，為有
    理由，應予准許。
三、兩造均陳明願供擔保，請為宣告假執行或免為假執行，經核均與規定相符，爰分
    別酌定相當之擔保金額，併准許之。
四、據上論結，原告之訴為有理由，依民事訴訟法第八十五條第二項、第三百九十條
    第二項、第三百九十二條，判決如主文。
中      華      民      國    九十      年      四      月     十二     日
                                    臺灣臺中地方法院民事第三庭
~B法      官  楊國精
右為正本係照原本作成
如對本判決上訴，須於判決送達後二十日內，向本院提出上訴狀，同時表明上訴理由
。
中      華      民      國    九十      年      四      月     十二     日
~B法院書記官


司法院資訊處製作；財團法人民間司法改革基金會備份。
